# 求助陈版主 , 以子公司出资,评估增值部分能否进当期损益 ,

提问人：lardqiu 时间：2022-04-13 10:23:33
请教陈版主
我司以子公司整体资产出资 ,账面净资产 30 亿,评估价值(公允价值)49亿,A公司出资 51 亿,双方共同成立B公司,我司占股49%,A公司占股51%.在这个业务上,我司能否把增值的49-30=11亿计入当期损益?
依据是非货币性资产交换准则,这个业务具有商业实质,而且公允价值可计量.

回答人：chenyiwei
如果确定在出资后丧失对该子公司的控制权，且该子公司构成“业务”，则不适用非货币性资产交换准则，而应按照合并报表准则第五十条规定，在合并报表层面确认丧失子公司控制权的相关损益，且无需视作与联营企业之间的顺流交易损益而予以按比例抵销，而是100%的全额确认。所以将该处置损益计入当期损益是可以实现的。
与之类似，个别报表层面也可以确认处置子公司股权的损益。

提问人：lardqiu 时间：2022-05-20 08:50:49
就这个案例设计的递延所得税问题咨询陈版主，我司当期损益增加了 11 亿，采用特殊性税务处理，因此会产生一个递延所得税负债，如果管理层持有这个股权的目的是完全不打算出售的，打算永久持有，那能否不计提递延所得税负债？

回答人：chenyiwei
个人还是建议确认，因为这是与长期股权投资的初始确认有关，而不是与后续的权益法核算或者确认盈亏份额有关，不应适用所得税准则第十二条、第十四条的豁免规定。